【裁判字號】    88,交訴,140
【裁判日期】    890518
【裁判案由】    過失致死
【裁判全文】
臺灣彰化地方法院刑事判決                        八十八年度交訴字第一四號
    公  訴  人  臺灣彰化地方法院檢察署檢察官
    被      告  乙○
右列被告因過失致死案件，經檢察官提起公訴 (八十八年度偵字第八八０三號)，本
院判決如左：
    主  文
乙○因過失致人於死，處有期徒刑伍月，如易科罰金，以參佰元折算壹日，緩刑參年
。
    事  實
一、乙○於民國八十八年七月六日十七時二十五分許，駕駛車牌號碼ＯＦ─二一八七
    號自用小客車，沿四線道之彰化縣福興鄉○○路由北往南方向行駛，行經速限每
    小時六十公里且設有閃光黃燈之彰鹿路六段與二０六巷交岔路口前，原應注意減
    速接近，注意安全，小心通過，且依當時情形，又無不能注意之情事，竟疏於注
    意，仍以時速約六十公里之速度行駛，適陳易順駕駛ＫＮＫ─三０六號機車，沿
    同向快車道邊線行駛至該交岔路口前，亦因未於路口三十公尺前換入內側車道，
    且左轉未讓直行車先行，逕行左轉，致乙○駕駛之自用小客車撞及機車，陳易順
    被撞後，人車倒地，頸椎骨折，經送醫途中死亡。被告於肇事後犯罪被發覺前向
    警自首，而接受裁判。
二、案經彰化縣警察局鹿港分局報驗，由臺灣彰化地方法院檢察署檢察官偵查起訴。
    理  由
一、訊據被告坦承於右揭時地與陳易順發生車禍，致陳易順死亡，惟否認有過失，辯
    稱：伊係跟著前車之速度約六十公里行進，被害人突然左轉才撞上等語。經查，
    右揭事實業據被害人陳易順之子甲○○於警訊及偵查中指述綦詳，並有道路交通
    事故調查報告表及相片附卷可資佐證，且被害人陳易順係因車禍致頸椎骨折，送
    醫途中死亡，業經台灣彰化地方法院檢察署檢察官督同檢驗員相驗明確，製有相
    驗屍體證明書、驗斷書及勘驗筆錄在卷可憑，是被害人之死亡，係由被告之行為
    所致，其間亦有相當因果關係，再被害人係沿外側快車道邊線行駛於被告右前方
    ，至交岔路口前逕行左轉，而於內側快車道與被告發生車禍，業據被告於警訊及
    偵查中供明，並有上開調查報告表可稽，被害人自外側快車道邊線左轉，未被外
    側快車道之車撞及，卻與行駛於內側快車道之被告發生車禍，而被告當時車速仍
    達六十公里左右，顯見車禍應係因被告未減速慢行，小心通過始肇致，並非被害
    人突然左轉，使其無法閃避所致，否則何以外側快車道之車未撞及被害人，是被
    告所辯要無可採。
三、按在設有閃光黃燈號誌之路口，表示警告，車輛應減速接近，注意安全，小心通
    過，此觀道路交通標誌標線號誌設置規則第二百十一條第一項第一款之規定即明
    。被告於前揭時地駕駛車輛應注意能注意而不注意上開規定，以致肇事，被告之
    行為自有過失，雖被害人未於路口三十公尺前換入內側車道，且左轉未讓直行車
    先行，亦有過失，但被告仍難辭過失之責任，本件經送台灣省彰化縣區車輛行車
    事故鑑定委員會鑑定結果，亦持相同看法，有鑑定意見書可稽，事證明確，其犯
    行已堪認定。
四、被告駕車肇事致人於死，核其所為係犯刑法第二百七十六條第一項過失致人於死
    罪。被告於肇事後向彰化縣警察局鹿港分局福興分駐所自首，有前述調查報告表
    在卷可稽，依刑法第六十二條前段規定減輕其刑，爰審酌被告過失程度之輕重，
    被告肇事後態度，且肇事後被告對被人家屬已為民事賠償 (如卷附調解書）等一
    切情狀，量處如主文所示之刑，併諭知易科罰金之折算標準。又被告前未曾受有
    期徒刑以上刑之宣告，有台灣彰化地方法院檢察署刑案資料查註紀錄表附卷可按
    可稽，經此偵審及科刑教訓，當知謹慎而無再犯之虞，本院認本判決所宣告之刑
    ，以暫不執行為宜，併宣告緩刑參年，以勵自新。
據上論斷，應依刑事訴訟法第二百九十九條第一項前段，刑法第二百七十六條第一項
、第六十二條前段、第四十一條、第七十四條第一款，罰金罰鍰提高標準條例第一條
前段、第二條，判決如主文。
中    華    民    國    八 十 九    年      五      月       十八       日
                                    臺灣彰化地方法院交通法庭
                                    法      官  黃  龍  忠
右正本證明與原本無異。
如不服本判決，應於判決送達後十日內，向本院提出上訴狀（須附繕本）。
告訴人或被害人對於判決如有不服具備理由請求檢察官上訴者，其上訴期間之計算係
以檢察官收受判決正本之日期為準。
                                    法院書記官  謝  秋  德
中    華    民    國    八 十 九    年      五      月      二十三      日
刑法第二百七十六條
因過失致人於死者，處二年以下有期徒刑、拘役或二千元以下罰金。
從事業務之人，因業務上之過失犯前項之罪者，處五年以下有期徒刑或拘役，得併科
三千元以下罰金。


司法院資訊處製作；財團法人民間司法改革基金會備份。
